【裁判字號】    98,消債更,380
【裁判日期】    981105
【裁判案由】    更生事件
【裁判全文】
臺灣臺北地方法院民事裁定           98年度消債更字第380號
聲  請  人
即債務人    甲○○
                        2號-.
上列當事人聲請消費者債務清理事件，本院裁定如下：
    主  文
債務人甲○○自中華民國98年11月5日下午4時起開始更生程序。
命司法事務官進行本件更生程序。
    理  由
一、按法院開始更生程序之裁定，應載明其年、月、日、時，並
    即時發生效力。次按法院裁定開始更生或清算程序後，得命
    司法事務官進行更生或清算程序，必要時得選任律師、會計
    師或其他適當之自然人或法人一人為監督人或管理人。消費
    者債務清理條例第45條第1項、第16條第1項分別定有明文。
二、本件債務人主張：其前因家庭支出龐大情形下，向荷商荷蘭
    銀行股份有限公司、萬泰商業銀行股份有限公司、安泰商業
    銀行股份有限公司、華南商業銀行股份有限公司、美商花旗
    銀行股份有限公司、國泰世華商業銀行股份有限公司、臺灣
    新光商業銀行股份有限公司等多家金融機構申請信用卡、信
    用貸款，致累積債務達新台幣 (下同)1,743,672 元，有不
    能清償債務情事，於消費者債務清理條例施行後，以書面向
    最大債權金融機構萬泰商業銀行請求共同協商債務清償方案
    ，經該行以「無法負擔任何還款條件」為由，而通知協商不
    成立，其現任職財團法人國泰綜合醫院，96年9月21日起至
    98 年8月25日止，每月薪資約29,345元，聲請人需負擔每月
    基本生活費、房租、子女扶養費、稅捐及勞健保支出，現無
    其他兼職工作，實無能力償還欠款金額，因不可歸責於己之
    事由，致使履行已成立之協商內容顯有困難，且其無擔保或
    無優先權之債務總額未逾1200萬元，復未經法院裁定開始清
    算程序或宣告破產，爰向本院聲請更生等語。經查：債務人
    所主張之上開事實，業據提出財產及收入狀況說明書、債權
    人清冊、債務人清冊、財團法人金融聯合徵信中心當事人綜
    合信用報告、前置協商不成立通知書、薪資單、94、95、96
    、97年度綜合所得稅各類所得資料清單、收支明細表、戶籍
    謄本、租賃契約書、財產歸屬資料清單、存摺等為證，核閱
    屬實，此外，本件又查無債務人有消費者債務清理條例第6
    條第3項、第8條或第46條各款所定駁回更生聲請之事由存在
    ，則債務人聲請更生，應屬有據；並依上開規定命司法事務
    官進行本件更生程序，爰裁定如主文。
中    華    民    國    98    年    11    月    5     日
              民事第一庭    法      官  熊志強
上為正本係照原本作成
本件不得抗告
本裁定已於98年11月5日下午4時公告。
中    華    民    國    98    年    11    月    5     日
                            書  記  官  謝盈敏


司法院資訊處製作；財團法人民間司法改革基金會備份。
